臺灣嘉義地方法院刑事判決　　　　　　　　　　　　 九十一年度易字第四八號
　　公　訴　人　臺灣嘉義地方法院檢察署檢察官
　　被　　　告　甲○○
右列被告因竊盜案件，經檢察官提起公訴（九十一年度偵字第三八一三、五一六四號
）及移送併辦（九十一年度偵字第六六一九號），本院判決如左：
    主  文
甲○○連續攜帶兇器竊盜，處有期徒刑貳年。扣案之螺絲起子貳把、鐵剪壹把及六角
起子壹支沒收之。
    事  實
一、甲○○前因強盜案件，經本院於民國八十五年十一月二十七日以八十五年度訴字
    第六二七號判處有期徒刑三年八月確定；又因違反麻醉藥品管理條例案件，經本
    院於八十五年十一月十六日以八十五度訴字第一八一九號判處有期徒刑七月確定
    ；再因違反麻醉藥品管理條例案件，經本院於八十六年三月二十八日以八十五年
    度訴字第七五五號判處有期徒刑四年八月確定；再因竊盜罪，經本院於八十六年
    四月二十四日以八十五年度易字第二○五四號判處有期徒刑十月確定。經本院於
    八十六年八月二日以八十六年度聲字第一一一六號定應執行有期徒刑九年六月。
    經本院於九十年七月十日以九十年度聲字第八三一號裁定假釋付保護管束，現正
    執行殘刑中（未構成累犯），仍不知悔改。竟基於意圖為自己不法所有之概括犯
    意，連續為下列行為：
（一）於九十一年五月二十一日二十一時三十分許，在嘉義市○○路九十七號「台灣
      巨蛋」超商外，撬開二台娃娃機上緣木板後，竊得新臺幣（下同）一千六百五
      十元。
（二）於九十一年五月二十一日二十一時五十分許，在嘉義市○○路三一七號「ＫＫ
      」便利超商，以螺絲起子及鐵剪撬開娃娃機之投幣箱，而毀損該投幣箱，欲竊
      娃娃機內之硬幣時，為店員丁○○發現，並經由路人之幫忙，合力將之逮捕送
      警處理，始未得逞，並扣得甲○○所有之用以竊盜之螺絲起子二把、鐵剪各一
      把，並經其同意搜索後，自其騎乘之機車扣得拾元硬幣一百六十五枚。
（三）於九十一年七月二十八日十三時三十分許，在嘉義市○區○○路四五八號「迪
      士尼」超商，竊取十元硬幣一百七十四枚，得手後欲離去時，為乙○○逮捕後
      ，報警處理，並自其身上搜得十元硬幣一百七十四枚。
（四）於九十一年八月二十五日上午六時至九時許，在嘉義市○區○○○路三一四號
      「網路家族」網咖店內，持有六角起子竊取，撬開該網咖店內電腦投幣箱，竊
      取投幣箱中現金一千二百元。
（五）於九十一年八月三十日上午六時至九時許，在嘉義市○區○○○路三一四號「
      網路家族」網咖店內，持有六角起子竊取，撬開該網咖店內電腦投幣箱，竊取
      投幣箱中之現金一千三百元。
（六）於九十一年九月初某日上午六時至九時許，在嘉義市○區○○○路三一四號「
      網路家族」網咖店內，持有六角起子竊取，撬開該網咖店內電腦投幣箱，竊取
      投幣箱中之現金一千元。
（七）於九十一年九月二十六日上午六時至九時許，在嘉義市○區○○○路三一四號
      「網路家族」網咖店內，持有六角起子竊取，撬開該網咖店內電腦投幣箱，竊
      取投幣箱中之代幣七十五枚。經警於九十一年九月二十六日七時十分許，在該
      網咖店內當場查獲，並扣得其所有用以撬開電腦投幣箱之六角起子一支及代幣
      七十五枚。
二、案經丁○○訴由嘉義市警察局第一分局報由臺灣嘉義地方法院檢察署檢察官偵查
    起訴及移送併辦。
    理  由
一、右揭事實，訊據被告甲○○於審理中坦承不諱，且經被害人乙○○指訴綦詳，核
    與目擊證人丁○○、丙○○證述情節相符，另有被害報告、贓物認領保管單各一
    張附卷可稽。此外，復有扣案之螺絲起子二把及鐵剪一把、六角起子一支足佐。
    本件事證明確，被告犯行應堪認定。
二、按刑法第三百二十一條第一項第三款之攜帶兇器竊盜罪，係以行為人攜帶兇器竊
    盜為其加重條件，此所謂兇器，其種類並無限制，凡客觀上足對人之生命、身體
    、安全構成威脅，具有危險性之兇器均屬之，且祇須行竊時攜帶此種具有危險性
    之兇器為已足，並不以攜帶之初有行兇之意圖為必要（最高法院七十九年度臺上
    字第五二五三號判例參照），查被告持螺絲起子、鐵剪、六角起子等工具均為鐵
    質器具，客觀上足以對人之生命、身體、安全構成威脅，自屬兇器。核被告犯罪
    事實（一）、（四）、（五）、（六）、（七）所為，係犯刑法第三百二十一條
    第一項第三款之加重竊盜罪；犯罪事實（二）所為，係犯刑法第三百二十一條二
    項、第一項第三款之加重竊盜未遂罪；犯罪事實（三）所為，係犯刑法第三百二
    十條第一項之竊盜罪。其先後多次竊盜犯行，時間緊接，所犯罪名相同，顯係出
    於概括之犯意為之，為連續犯，爰依刑法第五十六條之規定以一加重竊盜罪論，
    並加重其刑。本件被告在「網路家族」網咖店內竊盜四次之犯行，與檢察官起訴
    部分，有連續犯之關係，已如前述，本院自應就屬於裁判上一罪之併案部分（九
    十一年度偵字第六六一九號）一併加以裁判。爰審酌前於八十五年間，即因攜帶
    兇器竊取娃娃販賣機或青蛙販賣機內之財物，經本院判處有期徒刑十月確定，於
    假釋中竟再為相類似竊盜犯行，惡性甚大，並審酌被告之品性、犯罪之動機、目
    的、以螺絲起子、鐵剪、六角起子等工具破壞被害人娃娃機之板子及電腦投幣箱
    後行竊之手段、被害人之財物及被告犯罪後態度等一切情狀，量處如主文所示之
    刑，以示懲儆。
三、扣案之螺絲起子二把、鐵剪一把及六角起子一支，為被告所有，業據被告供明在
    卷，且為其供犯罪所用之物，爰依刑法第三十八條第一項第二款宣告沒收。
據上論斷，應依刑事訴訟法第二百九十九條第一項前段，刑法第五十六條、第三百二
十一條第一項第三款、第三十八條第一項第二款，判決如主文。
本案經檢察官李文和到庭執行職務
中      華      民      國    九十一    年     十一     月     十九     日
                                     臺灣嘉義地方法院刑事第三庭
                                          法  官  張    育    彰
右正本證明與原本無異。
如不服本判決，應於判決送達後十日內向本院提出上訴狀( 應附繕本 )。
中      華      民      國    九十一    年     十一     月     二十     日
                                          書記官  林    秀    敏
附錄法條
中華民國刑法第三百二十一條
犯竊盜罪而有左列情形之一者，處六月以上、五年以下有期徒刑：
一  於夜間侵入住宅或有人居住之建築物、船艦或隱匿其內而犯之者。
二  毀越門扇、牆垣或其他安全設備而犯之者。
三  攜帶兇器而犯之者。
四  結夥三人以上而犯之者。
五  乘火災、水災或其他災害之際而犯之者。
六  在車站或埠頭而犯之者。
前項之未遂犯罰之。
